# 陈版，优先级合伙人是否有可能并表（个人理解这并非真正意义上的优先级合伙人）

提问人：希程臻宝 时间：2019-03-28 12:47:40
A 国企与 B 自然人 C 公司合伙成立一个合伙企业，A 为优先级有限合伙人，占比 90%，B 为劣后级合伙人 9%，C为普通合伙人，占比 1%，合伙协议中已经明确具体的投资内容是用于某个投资开放型基金产品，该项基金与合伙人无关联关系。合伙协议约定投决委议事规则和成员由 C 决定，实际中 C 决定的议事规则为每个合伙人一票，三分之二以上通过。收益分配顺序如下： 1 、优先级合伙人本金 2 、劣后级本金 3 、优先级合伙人收益，直到收益为 8%。 4 、如还有剩余，分配给劣后级合伙人，直到收益率 8%。 5 、如分配 8%收益后如还有剩余，就按照优先级和劣后级的合伙人的出资比例进行分配。如果发生亏损，按照各自出资比例承担。现在在考虑优先级合伙人是否应当并表。
1 、优先级合伙人的收益是没有劣后级兜底的，如果达不到 8%，劣后级或者第三方不会以本金来兜底。按照目前资本市场，资产管理计划的收益存在较大波动。个人认为优先级合伙人享有的是可变报酬。 2 、合伙企业投资的具体标的已经很明确，不需要投决委再决定投资方向。但是投决委是可以决定投资退出的时间，以及根据合伙企业的分配顺序进行分配。投决委实际表决中是一人一票，三分之二通过才可以，从这一条看，优先级合伙人也不能控制这个推出时间，但是却可以对该事项进行表决，只能说有个重大影响在那里。我的初步判断结果是： 1 、优先级合伙人纳入合并范围， 2 、至少按照权益法核算。请教陈版，我是应该合并还是应该按照权益法核算呢？

回答人：chenyiwei
建议考虑：投资对象是否为事先确定；优先级和劣后级 LP 谁可从中获得更大的协同效应；从当初投资时和目前的状况来看，该投资项目发生亏损的风险是否重大，即劣后级承担的亏损风险和优先级的大额收益之间哪个更主要。
但是，该合伙企业的条款设计明显偏向优先级合伙人，承担亏损较晚和较少，但确认收益较早和较多，即劣后级合伙人承担了更大的亏损风险，但分得收益较少。对该安排背后的原因，建议予以关注，考虑对控制权问题的结论的影响。